【裁判字號】    90,易,553
【裁判日期】    901113
【裁判案由】    毒品危害防制條例
【裁判全文】
臺灣宜蘭地方法院刑事判決                            九十年度易字第五五三號
    公  訴  人  臺灣宜蘭地方法院檢察署檢察官
    被      告  甲○○
右列被告因違反毒品危害防制條例案件，茲經檢察官提起公訴（九十年度毒偵字第一
二五二號），本院判決如左：
    主  文
甲○○施用第二級毒品，處有期徒刑肆月，如易科罰金以參佰元折算壹日。
    事  實
一、甲○○前因施用第二級毒品安非他命（下稱安非他命），經先後二次裁定送觀察
    、勒戒後，均認無繼續施用毒品之傾向，分別經臺灣宜蘭地方法院檢察署檢察官
    各於民國八十八年三月一日、八十九年六月十九日以八十八年度偵字第六０六號
    及八十八年度毒偵字第五一五號為不起訴處分確定在案，詎仍不知悔改，復於九
    十年七月二十五日為警查獲前四天內某時，在不詳地點施用安非他命。為警於九
    十年七月二十五日通知定期採尿時查獲。
二、案經宜蘭縣警察局宜蘭分局報告臺灣宜蘭地方法院檢察署檢察官偵查起訴。
    理  由
一、訊據被告矢口否認前揭時間有何施用行為，辯稱：該次查獲所採尿液送檢驗呈陽
    性反應可能係因為採尿前一日在電動玩具店，且當時因為感冒所以有服用藥局之
    感冒藥云云，經查：被告於九十年七月二十五日為警採尿送驗結果，呈甲基安非
    他命陽性反應，有慈濟醫學院出具之慈濟醫學院濫用藥物檢驗中心檢驗總表一紙
    在卷可稽，被告雖否認有施用毒品之犯行，惟慈濟醫學院初驗以ＥＩＡ檢驗，確
    認檢驗以ＧＣ／ＭＳ氣相層析質譜儀分析法檢驗結果亦呈甲基安非他命陽性反應
    。查氣相層析質譜儀乃目前就藥物篩檢結果必須進一步確認時所常採用之確認方
    式，因此在良好操作條件之下，以氣相層析質譜儀做藥物及其代謝物之定性及定
    量分析，幾乎不會有偽陽性反應，是上開檢驗報告應可採認。又甲基安非他命經
    口服後，約百分之七十於二十四小時內自尿液中排出，約百分之九十於九十六小
    時內自尿中排出，甲基安非他命之檢出與其投與方式、投與量、個人體質、採尿
    時間與檢驗儀器精密度等諸多因素有關，依上述資料推斷，最長可能不會超過四
    日，有行政院衛生署藥物食品檢驗局八十一年二月八日（八一）藥檢壹字第零零
    一一五六號函可參，被告前揭辯詞不足採信，被告確有施用第二級毒品安非他命
    之犯行又被告前如犯罪事實欄所載之施用毒品及不起訴處分紀錄，有不起訴處分
    書二紙、臺灣宜蘭地方法院檢察署刑案紀錄查註紀錄表在卷足憑，被告三犯毒品
    危害防制條例第十條第二項之罪證明確，應予依法論科。
二、核被告所為，係犯毒品危害防制條例第十條第二項之罪。其施用毒品前持有毒品
    之低度行為為高度之施用行為所吸收，不另論罪。爰審酌被告犯後否認犯行，及
    其吸食犯行紀錄、犯罪之動機、目的、手段、施用毒品對於社會之潛在危害性等
    一切情狀，量處如主文所示之刑，並諭知易科罰金之折算標準。
據上論斷，應依刑事訴訟法第二百九十九條第一項前段，毒品危害防制條例第十條第
二項，刑法第十一條前段、第四十一條第一項，罰金罰鍰提高標準條例第二條，判決
如主文。
本案經檢察官廖允松到庭執行職務
中    華    民    國       九十       年     十一     月      十三      日
                                        臺灣宜蘭地方法院刑事第一庭
                                                法  官   李    毓    華
右正本證明與原本無異。
如不服本判決，應於判決送達後十日內，向本院提出上訴狀。
                                           書記官   林    慶    生
中    華    民    國       九十       年     十一     月      十四      日
附錄法條：
毒品危害防制條例第十條第二項
施用第二級毒品者，處三年以下有期徒刑。


司法院資訊處製作；財團法人民間司法改革基金會備份。
